【裁判字號】    89,易,645
【裁判日期】    891207
【裁判案由】    竊盜
【裁判全文】
臺灣基隆地方法院刑事判決                          八十九年度易字第六四五號
    公  訴  人  臺灣基隆地方法院檢察署檢察官
    被      告  甲○○
右列被告因竊盜案件，經檢察官提起公訴（八十九年度偵字第三七八一號），本院判
決如左：
    主  文
甲○○竊盜，處罰金壹仟元，如易服勞役，以佰元折算壹日，緩刑貳年。
    事  實
一、甲○○意圖為自己不法之所有，於民國（下同）八十九年九月十三日十七時五十
    分許，在基隆市○○路八號「屈臣氏百佳股份有限公司」（下簡稱屈臣氏）忠一
    路分店內，趁店員不注意之際，將店內之「紛瑩染髮乳」一瓶（價值新台幣三百
    九十五元）放入其攜帶之雨傘內予以竊取，得手後未結帳欲攜出店外時，因觸動
    警鈴而為店員乙○○、呂惠娟發覺報警查獲。
二、案經基隆市警察局第一分局報請台灣基隆地方法院檢察署檢察官偵查起訴。
    理  由
一、訊據被告甲○○矢口否認前揭犯行，辯稱：當時是將該瓶染髮乳拿在手上想要到
    門外看特價商品，才會走出店外，並未將該瓶染髮乳放在雨傘內云云。然查，右
    揭事實，業據證人即店員乙○○、呂惠娟、楊鎮懋分別於警訊、偵查時證述：「
    九月十三日十七時五十分許，我聽到警報器響，我就請甲○○回來店內，並問她
    是否是有東西忘了幫她消磁，她當時沒講話，直接就從掛在她左手臂上的一支長
    柄雨傘內拿出一瓶染髮劑，並說她要拿去結帳，我們就請她到辦公室，並同時報
    警，她當時是說她要到店外看東西，而事實上我們店外並未放任何商品」、「：
    ：：我請她將東西拿出來，她才從她的雨傘裡拿了一瓶染髮劑出來，我請她拿發
    票予我看，她說她還要再看看別的東西」、「當時我是站在店門口的外面，然後
    就看見庭上的甲○○走出門口，就聽見警報器大響，之後呂小姐就請甲○○進店
    裡去，當日我們店門外並沒有放置任何特價商品，而當時我看見林（指被告）手
    上只有拿一把雨傘及一個皮包」等語屬實，核與當日據報前往處理員警陳登枝證
    述：「（問當日店外騎樓有無擺放商品）沒有，商品都放在店內，並沒有放在店
    外」、「：：：那個被告偷的是一瓶染髮乳：：：是可以擺在雨傘內的：：：」
    情節相符，且證人乙○○、呂惠娟、楊鎮懋、陳登枝等人與被告之間亦無怨隙，
    自無虛構事實任意誣指被告之理，復有贓物認領保管收據一紙在卷可稽，顯見查
    獲當時屈臣氏忠一分店門外確實未擺放任何可供採購之商品，則被告在未購得任
    何商品情形下，刻意將染髮乳此類小樣商品擺置於不易發覺之處並予攜至店外，
    難認無不法所有意圖存在，是被告上開所辯，純屬飾卸諉過之詞，要無可採，事
    證明確，犯行洵堪認定。
二、核被告所為，係犯刑法第三百二十條第一項竊盜罪。爰審酌被告之品行、犯罪之
    動機、手段、目的、犯罪所生危害及犯罪後之態度等一切情狀，量處如主文所示
    之刑，並諭知易服勞役之折算標準。查被告前未曾受有期徒刑以上刑之宣告，有
    本院被告全國前案紀錄表在卷可稽，其因一時貪慾圖便，短於思慮，致罹刑章，
    歷此偵審教訓，當知所警惕，而無再犯之虞，本院認所宣告之刑以暫不執行為適
    當，併諭知緩刑二年，以啟自新。
據上論斷，應依刑事訴訟法第二百九十九條第一項前段，刑法第三百二十條第一項、
第四十二條第二項、第七十四條第一款，罰金罰鍰提高標準條例第一條前段、第二條
，判決如主文。
本案經檢察官周慶華到庭執行職務。
中      華      民      國      八十九    年      十二    月      七    日
                                  臺灣基隆地方法院刑事第二庭
                                      法      官  林  玉  珮
右正本證明與原本無異。
對於本件判決如有不服，應於收受送達後十日內，向本院提出上訴書狀，上訴於臺灣
高等法院，並按他造當事人之人數附具繕本。
                                      書  記  官  陳  俊  德
中      華      民      國      八十九    年      十二    月      十四  日
附錄論罪法條：
刑法第三百二十條第一項：
意圖為自己或第三人不法之所有，而竊取他人之動產者，為竊盜罪，處五年以下有期
徒刑、拘役或五百元以下罰金。


司法院資訊處製作；財團法人民間司法改革基金會備份。
